臺灣臺北地方法院刑事判決　　　　　　 100年度審易字第448號
公　訴　人　臺灣臺北地方法院檢察署檢察官
被　　　告　朱俊安
上列被告因竊盜案件，經檢察官提起公訴（100 年度偵字第1872
2 號），被告於審理時就被訴事實為有罪之陳述，本院裁定進行
簡式審判程序，判決如下：
    主  文
朱俊安攜帶兇器竊盜，累犯，處有期徒刑玖月。
    事  實
一、朱俊安前於民國95年間，因竊盜案件，經本院以94年度易字
    第2265號判決判處有期徒刑1 年6 月確定，因符合中華民國
    96年罪犯減刑條例規定，經本院以96年度聲減字第131 號減
    為有期徒刑9 月確定，於96年7 月16日縮短刑期執行完畢；
    於97年間，因竊盜案件，經本院以97年度易字第659 號判決
    判處有期徒刑7 月、7 月、7 月、7 月，應執行有期徒刑1
    年8 月確定；因竊盜案件，經本院以97年度易字第1471號判
    決判處有期徒刑1 年，經臺灣高等法院以97年度上易字第15
    51號判決上訴駁回確定，上開2 案經臺灣高等法院以97年度
    聲字第3044號裁定應執行有期徒刑2 年6 月確定，於99年8
    月3 日執行完畢。詎朱俊安猶不知悔改，竟意圖為自己不法
    之所有，於100 年7 月9 日（起訴書誤載為100 年8 月24日
    ）上午9 時30分許，在臺北市○○區○○街20號前109 號停
    車格內，以客觀上對人之生命、身體安全構成威脅，具有危
    險性足為兇器使用之一字起子1 支，開啟金易德停放在上址
    處之車號7306-DJ 號自小客車車門後，竊取車內之衛星導航
    機1 臺、高速公路回數票6 張、現金新臺幣500 元得手，並
    攜至臺北市萬華區龍山寺附近變賣花用殆盡。嗣經金易德報
    警處理，始查知上情。
二、案經金易德訴由臺北市政府警察局中山分局報告臺灣臺北地
    方法院檢察署檢察官偵查起訴。
    理  由
一、本案被告朱俊安所犯非死刑、無期徒刑、最輕本刑為3 年以
    上有期徒刑之罪，或高等法院管轄第一審之案件，被告於本
    院審理程序中，就被訴事實為有罪之陳述，經告以簡式審判
    程序之旨，並聽取當事人之意見後，本院裁定依簡式審判程
    序進行審理，合先敘明。
二、上揭事實業據被告於本院審理時坦承不諱，核與告訴人金易
    德指述情節大致相符（偵查卷第9 頁至第11頁），並有臺北
    市政府警察局中山分局長安東路派出所受理刑事案件報案三
    聯單、發生竊盜案件紀錄表（偵查卷第13頁、第14頁）、臺
    北市政府警察局中山分局刑案現場勘察報告、刑案現場照片
    2 張及監視器畫面翻拍照片1 張（偵查卷第18頁至第21頁、
    第22頁、第23頁）、內政部警政署刑事警察局100 年8 月18
    日刑紋字第1000106532號鑑定書附卷可稽（偵查卷第15頁至
    第17頁），是被告上開任意性自白與事實相符，堪以採信。
    本案事證明確，被告犯行洵堪認定，應依法論科。
三、按刑法第321 條第1 項第3 款之攜帶兇器竊盜罪，係以行為
    人攜帶兇器竊盜為其加重條件，此所謂兇器，其種類並無限
    制，凡客觀上足對人之生命、身體、安全構成威脅，具有危
    險性之兇器均屬之，且祇須行竊時攜帶此種具有危險性之兇
    器為已足，並不以攜帶之初有行兇之意圖為必要；亦即行為
    人攜帶兇器有行兇之可能，客觀上具有危險性，即為已足，
    至其主觀上有無持以行兇或反抗之意思，尚非所問，有最高
    法院79年度台上第5253號判例、最高法院74年度第3 次刑事
    庭會議決議可資參照。本案被告用以行竊之一字起子雖未扣
    案，惟一字起子係金屬材質，且可破壞、開啟車門，堪認該
    一字起子質地堅硬，客觀上足以對於他人之生命、身體構成
    威脅而具有危險性，屬刑法所謂兇器無誤。核被告所為，係
    犯刑法第321 條第1 項第3 款之攜帶兇器竊盜罪。被告有如
    事實欄所載之前科，有臺灣高等法院被告前案紀錄表及刑案
    資料查註紀錄表各1 份在卷可查，其於有期徒刑執行完畢後
    ，五年內故意再犯本案有期徒刑以上之罪，為累犯，應依刑
    法第47條第1 項之規定，加重其刑。爰審酌被告正值壯年，
    卻不思以正當方式獲取財物，對民眾財產安全產生嚴重危害
    ，且迄今未賠償被害人，行為有所不當，惟念其犯後坦承犯
    行，犯後態度尚稱良好，竊取物品價值非鉅，復參酌被告前
    科素行、智識能力、生活狀況及檢察官求處有期徒刑9 月等
    一切情狀，量處如主文所示之刑，以資儆懲。至被告所使用
    之犯罪工具一字起子1 支，現已遭臺灣士林地方法院檢察署
    另案扣押，業據被告供述在卷，本院認一字起子並非違禁物
    ，且因另案尚有偵審必要，爰不予宣告沒收，併此敘明。
據上論斷，應依刑事訴訟法第273 條之1 第1 項、第284 條之1
、第299 條第1 項前段，刑法第321 條第1 項第3 款、第47條第
1 項，判決如主文。
本案經檢察官翁偉玲到庭執行職務。
中    華    民    國   100    年    11    月    23    日
                  刑事第二十一庭  法  官  林勇如
上正本證明與原本無異。
如不服本判決應於收受送達後10日內向本院提出上訴書狀，並應
敘述具體理由；其未敘述上訴理由者，應於上訴期間屆滿後20日
內向本院補提理由書（均須按他造當事人之人數附繕本）「切勿
逕送上級法院」。告訴人或被害人如對於本判決不服者，應具備
理由請求檢察官上訴，其上訴期間之計算係以檢察官收受判決正
本之日期為準。
                                  書記官  葉潔如
中    華    民    國   100    年    11    月    23    日
附錄本案所犯法條全文：
中華民國刑法第321 條（加重竊盜罪）
犯竊盜罪而有下列情形之一者，處6 月以上、5 年以下有期徒刑
，得併科新臺幣10萬元以下罰金：
一、侵入住宅或有人居住之建築物、船艦或隱匿其內而犯之者。
二、毀越門扇、牆垣或其他安全設備而犯之者。
三、攜帶兇器而犯之者。
四、結夥三人以上而犯之者。
五、乘火災、水災或其他災害之際而犯之者。
六、在車站、埠頭、航空站或其他供水、陸、空公眾運輸之舟、
    車、航空機內而犯之者。
前項之未遂犯罰之。